臺灣桃園地方法院刑事判決
111年度易字第540號
公  訴  人  臺灣桃園地方檢察署檢察官 
被      告  洪琦珹


上列被告因竊盜案件，經檢察官提起公訴（111年度偵字第6649
號），本院判決如下：
    主  文
洪琦珹無罪。
    理  由
一、公訴意旨略以：被告洪琦珹前(一)因竊盜案件，經高雄地方
    法院以98年度審易字第19號判決判處有期徒刑8月、10月、8
    月及3月各1次，合併訂應執行刑2年3月確定；又(二)因加重
    竊盜案件，經同法院以100年度審易字第1864號判決判處有
    期徒刑1年；再（三）因違反毒品危害防制條例案件，經同
    法院以100年度審訴字第2837號判決判處有期徒刑8月；繼(
    四)因竊盜等案件，經同法院以100年度審易字第2862號、第
    3938號判決判處有期徒刑7月1次、5月6次、4月1次、1年2月
    1次、1年1次、9月1次、6月、5月5次、9月2次、4月2次，其
    中7月1次、5月6次、4月1次、1年2月1次、1年1次、9月1次
    等部分，經減刑分別為3月15日、2月15日(6次)、2月、7月
    、6月、4月又50日，上開(二)、(三)及(四)案件，經同法院
    以101年度聲字第2374號裁定合併定應執行7年1月確定，於
    民國109年1月9日縮短刑期假釋出監，於110年5月22日保護
    管束期滿，未經撤銷假釋，其未執行之刑，以已執行論。詎
    其仍不知悔改，意圖為自己不法之所有，基於竊盜之犯意，
    於110年10月11日凌晨4時16分許，在桃園市○○區○○路0段000
    號對面306號停車格，持不詳之器具破壞告訴人李泓儒停放
    在路旁之車牌號碼000-0000號自用小客車副駕駛座車窗，並
    竊取車內中央扶手箱內之零錢約新臺幣900元後，隨即離去
    。因認被告涉犯刑法第321條第1項第2款之加重竊盜罪嫌云
    云。
二、按犯罪事實應依證據認定之，無證據不得認定犯罪事實，刑
    事訴訟法第154條第2項定有明文。又不能證明被告犯罪或其
    行為不罰者，應諭知無罪之判決，刑事訴訟法第301條第1項
    亦定有明文。次按認定犯罪事實所憑之證據，雖不以直接證
    據為限，間接證據亦包括在內；然而無論直接或間接證據，
    其為訴訟上之證明，須於通常一般之人均不致有所懷疑，而
    得確信其為真實之程度者，始得據為有罪之認定（最高法院
    76年度台上字第4986號判決意旨參照）。又按刑事訴訟法第
    161條第1項規定：檢察官就被告犯罪事實，應負舉證責任，
    並指出證明之方法。因此，檢察官對於起訴之犯罪事實，應
    負提出證據及說服之實質舉證責任。倘其所提出之證據，不
    足為被告有罪之積極證明，或其闡明之證明方法，無從說服
    法官以形成被告有罪之心證，基於無罪推定之原則，自應為
    被告無罪判決之諭知。是若審判時，檢察官未能提出適合於
    證明犯罪事實之積極證據，並闡明其證據方法與待證事實之
    關係；法院對於卷內訴訟資料，復已逐一剖析，參互審酌，
    仍無從獲得有罪之心證，自應諭知無罪之判決（最高法院92
    年度台上字第128號判決意旨參照）。
三、公訴意旨認被告涉犯竊盜罪嫌，無非以被告之供述、告訴人
    李泓儒於警詢之證述、現場監視器影像1份、監視器擷圖照
    片9張及現場照片3張等為據。
四、訊據被告固坦承有於上開時間行經現場之情（見偵卷第8至9
    頁、第98頁、本院審易卷第73至75頁），惟堅詞否認有何竊
    盜犯行，辯稱：我沒有砸破車窗行竊，我只是經過現場找朋
    友等語，經查：
　㈠被告於110年10月11日凌晨，騎乘車牌號碼000-000號普通重
    型機車至桃園市八德區介壽路1段某處停放後，沿上開路段
    步行，有行經案發地點即桃園市○○區○○路0段000號之情，有
    本院勘驗筆錄1份在卷可稽，且為被告所不爭執，此部分事
    實首堪認定為真。
　㈡告訴人李泓儒於警詢中證稱：我於110年10月10日晚間11時30
    分許，將車牌號碼000-0000號自用小客車停放在桃園市○○區
    ○○路0段000號對面，於110年10月11日上午6時30分許，發現
    上開小客車副駕駛座車窗被打破，失竊零錢約900元等語（
    見偵卷第29至30頁）；經本院勘驗檢察官提供之監視器，認
    被告於110年10月11日凌晨4時12分許，徒步行經桃園市八德
    區介壽路1段與金門街口處，於同日凌晨4時14分許，行經桃
    園市八德區介壽路1段與前程街口，於同日凌晨4時15分許，
    疑似靠近告訴人停放車輛地點，因監視器距離過遠，無法辨
    識該人特徵及行為，於同日凌晨4時20分許，被告沿原路折
    返之情，有本院勘驗筆錄1份及監視器擷圖21張可佐（見本
    院易卷第95至103頁、第107至117頁），是被告固有於110年
    10月11日凌晨4時12分許，沿桃園市八德區介壽路1段行走，
    於同日凌晨4時15分許疑似靠近告訴人停放車輛地點，於同
    日凌晨4時20分許折返，此部分事實固堪認定，然因檢察官
    提供之監視器距案發地點過遠，無法辨識被告在該處之行為
    ，顯然並無法證明起訴意旨所指被告有持不詳器具破壞本案
    小客車車窗竊取告訴人現金之情形，且告訴人指訴其發現現
    金遭竊時間係在110年10月11日上午6時30分許，尚無法排除
    其財物是在被告經過本案小客車前、後遭他人下手行竊之情
    況，而亦未在本案小客車上採集到被告指紋或其他與被告有
    關之微物跡證，本院實難僅以被告自本案小客車附近經過之
    事實，即率爾推論被告即為下手行竊之人。
　㈢又公訴意旨固記載被告之竊盜前案紀錄，惟基於習性推論禁
    止之法則，被告之前科紀錄屬品格證據，不得用以證明其品
    格與本案犯罪行為相符或有實行該犯罪行為之傾向，以避免
    導致錯誤之結論或不公正之偏頗效應（最高法院109年度台
    上字第956號判決意旨參照），被告上開前科紀錄尚無從供
    為證明本件公訴意旨所指被告犯罪之動機、機會、意圖、預
    備、計畫、知識、同一性、無錯誤或意外等事項之用，是難
    遽採為不利於被告之認定，一併指明。
五、綜上所述，被告於本案中雖有可疑，然依檢察官所舉證據及
    指出證明方法，尚未達於通常一般之人均不致有所懷疑而得
    確信其為真實之程度，其間仍有合理之懷疑存在，本院無法
    產生被告有罪之確信，被告犯罪即屬不能證明，自應為被告
    無罪判決之諭知。　　
六、被告經本院合法傳喚，無正當理由不到庭，爰不待其陳述，
    為一造辯論判決。
據上論斷，應依刑事訴訟法第306條、第301條第1項前段，判決
如主文。
本案經檢察官楊挺宏提起公訴，檢察官劉哲名到庭執行職務。
中　　華　　民　　國　　111 　年　　9 　　月　　2 　　日
                  刑事第十五庭  法  官  林岷奭
以上正本證明與原本無異。
如不服本判決應於收受判決後20日內向本院提出上訴書狀，並應
敘述具體理由。其未敘述上訴理由者，應於上訴期間屆滿後20日
內向本院補提理由書(均須按他造當事人之人數附繕本)「切勿逕
送上級法院」。 
　　　　　　　　　　　　　　　  書記官　林慈思　　　　　
中　　華　　民　　國　　111 　年　　9 　　月　　2 　　日